臺灣桃園地方法院刑事交通事件裁定　　 93年度交聲字第626號
　　原處分機關　交通部公路總局台北區監理所
　　異　議　人
　　即受處分人　甲○○
上列受處分人因違反道路交通管理處罰條例案件，對交通部公路
總局台北區監理所民國93年7 月29日所為之北監營字第裁40-1A0
000000號，聲明異議，本院裁定如下：
        主  文
異議駁回。
        理  由
一、原舉發及處分意旨略以：日安交通股份有限公司所有之7B-1
    65號營業一般小客車，於民國（下同）90年12月19日9 時50
    分許，違規停放在臺北市○○○路○ 段125 號前禁止臨時停
    車之設有公共汽車招呼站10公尺內之路段上，遭臺北市停車
    管理處交通助理員黃少鵬以拍照之方式採證，並以日安交通
    股份有限公司有違反道路交通管理處罰條例第56條第1 項第
    1 款規定之行為逕行掣發臺北市政府交通局90年12月25日北
    市交停字第1A0000000 號舉發違反道路交通管理事件通知單
    予以舉發，惟經日安交通股份有限公司於91年1 月16日提供
    雙方租賃契約書等相關資料向台北市交通事件裁決所申請轉
    歸責於駕駛人甲○○後，嗣由原處分機關即交通部公路總局
    台北區監理所於91年1 月31日以北監營字第91-4539-01076
    號函通知受處分人甲○○到案處理，惟未送達退回，受處分
    人於93年7 月21日到案時當場簽收，原處分機關遂於93年7
    月29日以受處分人有上開違規行為，逕依道路交通管理處罰
    條例第56條第1 項第1 款、第40條第1 項及違反道路交通管
    理事件統一裁罰基準及處理細則第41條第4 項之規定，並按
    統一裁罰基準表期限內裁處受處分人罰鍰新台幣（下同）90
    0 元等語。
二、聲明異議意旨略以：受處分人甲○○自民國90年8 月31日止
    就無再駕駛職業小客車，並且轉任「保全」公司上班，因至
    中壢監理站更換駕照始知有非本人所駕駛的違規單云云。
三、按公共汽車招呼站10公尺內不得臨時停車、禁止臨時停車處
    所不得停車，分別為道路交通安全規則第111 條第2 款、第
    112 條第1 項第1 款所明定；再汽車駕駛人在禁止臨時停車
    處所停車者，處600 元以上1200元以下罰鍰，道路交通管理
    處罰條例第56條第1 項第1 款定有明文。
四、經查：日安交通股份有限公司所有之7B-165號營業一般小客
    車上開違規事實，有台北市政府警察局北市交停字第1A0000
    000 號舉發違反道路交通管理事件通知單及舉發照片影本各
    一紙附卷可稽（參見臺灣板橋地方法院交通事件卷宗第11頁
    ），足見交通助理員舉發當時，7B-165號營業一般小客車確
    有違規停放在臺北市○○○路○ 段125 號前禁止臨時停車之
    機關裁決書所載之違規時間、地點，確有人駕駛上述車輛而
    違規停放無訛。
五、依上開道路交通管理處罰條例第56條第1 項第1 款之規定，
    該違規行為之受處罰人應以汽車駕駛人始屬之，而違反道路
    交通管理事件統一裁罰基準及處理細則第24條前段規定，逕
    行舉發違反道路交通管理事件，經汽車所有人依通知單之應
    到案日期到案，並告知違規駕駛人之姓名、
    及住址者，處罰機關應即另行通知違規駕駛人到案依法處理
    。惟前揭條文應係針對道路交通管理處罰條例第7 條之2 第
    1 項所規定各種得逕行舉發之違規行為有不能或不宜當場攔
    截製單舉發之特殊性，故以該條所規定逕行舉發後，「推定
    」汽車所有人即為違規行為人，若汽車所有人並非實際違規
    之人，依違反道路交通管理事件統一裁罰基準及處理細則第
    24條前段之規定，自應由汽車所有人負舉證之責，並由處理
    機關另行擇期通知違規駕駛人到案依法處理。查，受處分人
    經本院合法通知，無正當理由於本院94年1 月17日調查時未
    到庭說明，惟據卷附其聲明異議狀內容所示，受處分人雖否
    認曾駕駛上開車輛於上述時間違規停放於上述地點，並辯稱
    其於90年8 月31日即無駕駛上開車輛，且轉任「鼎城保全股
    份有限公司」任職，並有所得扣繳暨免扣繳憑單影本一紙在
    卷可憑。惟查，上開車號7B-165號之營業一般小客車，乃係
    由受處分人向所有人日安交通股份有限公司所承租，並約定
    自90年5 月15日起至92年11月14日止由乙方（甲○○）駕駛
    保管，此有計程車租借契約書影本一份在卷可佐，是以，90
    年12月19日舉發當時，係在前揭租賃契約之租賃期間內，堪
    認受處分人為車號7B-165號營業小客車於90年12月19日舉發
    當時之使用人。然本件係逕行舉發案件，該通知單通知所有
    人所有系爭車輛有前揭違規之事實，所有人已於到案時告知
    違規駕駛人為受處分人，並檢附受處分人駕駛執照影本一紙
    ，此亦有所有人於91年1 月16日出具之申請書一份可參，是
    原處分機關依上開規定處罰駕駛人即受處分人，並無違誤。
    茲受處分人謂其於90年8 月31日即無駕駛上開車輛，且轉任
    「鼎城保全股份有限公司」任職乙節，固有所得扣繳暨免扣
    繳憑單影本一紙附卷可憑，惟此亦無法證明受處分人於上述
    違規時間並無駕駛7B-165號營業小客車而違規停放於舉發地
    點，故本件處分機關因日安交通股份有限公司之申請，而對
    於受處分人依道路交通管理處罰條例第56條第1 項第1 款、
    第40條第1 項及違反道路交通管理事件統一裁罰基準及處理
    細則第41條第4 項之規定，裁處罰鍰900 元，於法並無不合
    ，異議人求為撤銷原裁決，核無理由，應予駁回。
據上論斷，應依道路交通管理處罰條例第87條第2 項、第40條第
1 項、第56條第1 項第1 款，道路交通案件處理辦法第19條，裁
定如主文。
中　　華　　民　　國　　94　　年　　1 　　月　　26　　日
                    臺灣桃園地方法院交通法庭
                              法  官  周炳全
上正本證明與原本無異。
如不服本裁定，應於裁定送達後5 日內向本院提出抗告狀。
                              書記官  陳夏施
中　　華　　民　　國　　94　　年　　1 　　月　　28　　日
